臺灣臺中地方法院刑事判決　　　　 96年度豐交簡上字第945號
上　訴　人
即　被　告　戊○○
上列上訴人即被告因過失傷害案件，不服本院豐原簡易庭96年度
豐交簡字第810號中華民國96年9月29日第一審簡易判決（聲請案
號：台灣台中地方法院檢察署96年度調偵字第414號），提起上
訴，本院管轄之第二審合議庭判決如下：
    主    文
原判決撤銷。
戊○○因過失傷害人，處拘役貳拾日，如易科罰金，以新台幣壹
仟元折算壹日。
      犯罪事實
一、戊○○於民國96年5月13日中午時分，在台中縣大甲鎮某處
    ，與友人飲用啤酒，至同日下午3時許，已達不能安全駕駛
    動力交通工具之程度，仍駕駛車牌號碼6765-LA號自小貨車
    上路返家。嗣於同日下午4時20分許，戊○○駕駛該自小貨
    車沿台中縣豐原市○○路由北往南行駛，途經該路豐原國中
    前時，本應注意車前狀況，並隨時採取必要之安全措施，且
    依當時天候及路面狀況，又無不能注意之情事，竟因飲酒導
    致注意力不能集中、控制力降低，且疏未注意車前狀況，而
    自後撞及前方甫由豐原國中騎乘腳踏車右轉駛出之學生丁○○、丙○○、甲○○，使丁○○受有右上臂多處擦挫傷、背
    部擦挫傷、頭部擦挫傷、頭部外傷及腦震盪之傷害；丙○○
    受有腦震盪、臉部擦挫傷、右手開放性傷口約2﹒5公分、右
    膝擦挫傷及門齒部分斷裂之傷害；甲○○受有腰部挫傷併血
    尿、臉部、軀幹、四肢多處擦挫傷之傷害。戊○○肇事後，
    於承辦員警到場處理時，承認肇事並受裁判，經承辦員警測
    得其呼氣酒精含量達1﹒07MG／L（戊○○觸犯刑法第185條
    之3之違背安全駕駛致交通危險罪部分，另由本院以96年度
    豐交簡字第493號判處新台幣6萬元確定）。
二、案經丁○○、丙○○、甲○○訴由台灣台中地方法院檢察署
    檢察官聲請簡易判決處刑。
    理    由
一、上揭事實業據上訴人即被告戊○○（下稱被告）供承不諱，
    核與告訴人丁○○、丙○○、甲○○於偵查中指訴之情節相
    符，並有台中縣警察局豐原分局道路交通事故現場圖、道路
    交通事故調查報告表、酒精測定紀錄表、測試觀察職務報告
    、道路交通事故肇事人自首情形紀錄表各1份、現場照片12
    張及顯示告訴人丁○○、丙○○、甲○○受傷情形之診斷證
    明書3紙附卷可稽，足徵被告之自白與事實相符。按汽車行
    駛時，駕駛人應注意車前狀況，並隨時採取必要之安全措施
    。又汽車駕駛人飲酒後其吐氣所含酒精成份超過每公升0﹒2
    5毫克以上者，不得駕車，道路交通安全規則第94條第3項前
    段、第114條第2款分別定有明文。被告酒後駕駛自小貨車自
    應注意上開規定，而依卷附交通事故調查表所載，被告肇事
    時之天候及路面狀況均良好，並無不能注意之情事，其竟疏
    未注意，貿然酒後駕車，導致注意力不能集中，控制力降低
    ，且疏未注意車前狀況，隨時採取必要之安全指施，因而肇
    事使告訴人丁○○、丙○○、甲○○受有傷害，顯有過失。
    本件事證明確，被告過失傷害犯行已堪認定。
二、核被告所為，係犯刑法第284條第1項前段之過失傷害罪。被
    告以一過失行為，致告訴人丁○○、丙○○、甲○○受有傷
    害，觸犯三過失傷害罪名，為想像競合犯，應依刑法第55條
    規定從一重處斷。又被告酒醉駕車，因而致人受傷，依法應
    負刑事責任，應依道路交通管理處罰條例第86條第1項規定
    加重其刑。再被告肇事後，於承辦員警到場處理時，自首犯
    罪，並受裁判，應依刑法第62條前段規定減輕其刑，並予先
    加後減。原審判決適用刑法第284條第1項前段、第55條、第
    62條前段、第41條第1項前段、刑法施行法第1條之1、道路
    交通管理處罰條例第86條第1項規定，量處被告拘役50日，
    並諭知易科罰金之折算標準，固非無見。惟被告已於原審判
    決後，與告訴人丁○○、丙○○、甲○○達成和解，賠償損
    害（見卷附台中縣豐原市調解委員會調解書），原審判決未
    及斟酌，尚有未合，被告提起上訴，指摘原審判決過重，非
    無理由，自應由本院將原審判決撤銷改判。爰審酌被告飲酒
    後已達不能安全駕駛動力交通工具之程度，仍駕駛自小貨車
    上路返家，終因注意力不能集中，控制力降低，且疏未注意
    車前狀況，隨時採取必要之安全指施而肇事，危害行車安全
    ，並導致告訴人丁○○、丙○○、甲○○受有前述之傷害，
    過失程度不輕，事後已坦承上情，且與告訴人丁○○、丙○○、甲○○達成和解，賠償損害，態度良好等一切情狀，處
    以如主文所示之刑，並諭知易科罰金之折算標準。
據上論斷，應依刑事訴訟法第455條之1第1項、第3項、第369條
條第1項前段、第364條、第299條第1項前段，刑法第284條第1項
前段、第55條、第62條前段、第41條第1項前段，刑法施行法第
1條之1，道路交通管理處罰條例第86條第1項，判決如主文。
本案經檢察官乙○○到庭執行職務。
中　　華　　民　　國　　96　　年　　12　　月　　21　　日
                  刑事第五庭    審判長法  官  鍾堯航
                                      法  官  巫淑芳
                                      法  官  吳崇道
上正本證明與原本無異。
本件不得上訴。
                                      書記官  吳淑願
中　　華　　民　　國　　96　　年　　12　　月　　21　　日
附錄本案論罪科刑法條全文
刑法第284條第1項：
因過失傷害人者，處六月以下有期徒刑，拘役或五百元以下
罰金，致重傷者，處一年以下有期徒刑、拘役或五百元以下
罰金。
